臺灣花蓮地方法院刑事判決　　　　　　　 96年度訴字第103號
公　訴　人　臺灣花蓮地方法院檢察署檢察官
被　　　告　乙○○
　　　　　　　　　　（現羈押於臺灣花蓮看守所）
選任辯護人　魏辰州律師
上列被告因違反毒品危害防制條例案件，經檢察官提起公訴（95
年度偵字第6454號），本院判決如下：
    主  文
乙○○共同販賣第壹級毒品，處有期徒刑拾伍年。扣案之第壹級
毒品海洛因淨重零點壹貳公克沒收銷燬；扣案之大衛杜夫香菸盒
壹個及現金壹仟元均沒收。
    事  實
一、乙○○明知海洛因係毒品危害防制條例所稱之第 1級毒品，
    依法不得製造、運輸或販賣，竟於民國95年12月23日凌晨 4
    時30分許，明知蕭光哲（另由檢察官偵辦中，尚未起訴）在
    花蓮市○○路336巷9號所交付之大衛杜夫香菸盒 1個，其內
    藏有第 1級毒品海洛因（淨重0.12公克），且準備販賣予盧
    麗枝施用，竟仍與蕭光哲基於共同販賣第 1級毒品海洛因之
    犯意聯絡，由乙○○接受蕭光哲之委託，將上開毒品海洛因
    轉交付予盧麗枝，並向盧麗枝收取販賣毒品所得新台幣（下
    同）1千元；此間，乙○○乃駕駛車牌號碼7276-KJ號自小客
    車搭載不知情友人張小玲一同前往，並於當日凌晨 4時50分
    許，到達盧麗枝位於花蓮縣新城鄉○○村○○ ○街32號之工
    作場所前，盧麗枝知其來意後隨即將 1千元紙鈔交予在車內
    之乙○○，而乙○○亦當場將上開其內有海洛因 1小包之香
    菸盒交付予盧麗枝（其涉犯持有毒品部分另由檢察官偵辦）
    收受，並隨即駕車駛離現場，此際適為在場暗中埋伏之員警
    發覺有異，乃立即攔檢乙○○所駕駛之上開車輛，除在乙○
    ○身上當場查獲盧麗枝購買毒品所交付之現金 1千元外，另
    在盧麗枝位於上址工作場所窗口之牆縫溝槽內，查獲上開內
    含有毒品海洛因1小包之香菸盒1個，始循線查悉上情。
二、案經花蓮縣警察局新城分局報告臺灣花蓮地方法院檢察署檢
    察官偵查起訴。
    理  由
壹、證據能力有無之認定
一、按被告以外之人於審判外之言詞或書面陳述，除法律有規定
    者外，不得作為證據。又被告以外之人於審判外之陳述，經
    當事人於審判程序同意作為證據，法院審酌該言詞陳述或書
    面陳述作成時之情況，認為適當者，亦得為證據。當事人、
    代理人或辯護人於法院調查證據時，知有第159條第1項不得
    為證據之情形，而未於言詞辯論終結前聲明異議者，視為有
    前項之同意，刑事訴訟法第159條第1項及第159條之5分別定
    有明文。
二、查證人盧麗枝、張小玲（冒名趙怡燕）於警詢時之陳述，雖
    均不合刑事訴訟法第159條之2、第159條之3有關傳聞法則例
    外之要件，惟公訴人、被告及辯護人就前開審判外之言詞陳
    述，均業於本院準備程序中表示對於證據能力沒有意見，同
    意做為證據，且迄於本案言詞辯論終結前亦未再聲明異議，
    本院審酌該等言詞或書面陳述作成之情況，核無違法取證及
    證明力明顯過低之瑕疵，亦認為以之作為證據為適當，故依
    諸上開規定，前揭證人盧麗枝、張小玲於警詢時之陳述，均
    具有證據能力。
貳、認定本案犯罪事實之證據及理由
一、上開事實，業據被告乙○○於本院審理時坦承不諱，核與證
    人盧麗枝、張小玲於警詢時及偵查中所指證之情節大致相符
    ，並經證人即警員蔡文光、葉佳誌於偵查中具結指證查獲被
    告之過程一事明確。此外，復有扣案之第1級毒品海洛因（
    淨重0.12公克）、大衛杜夫香菸盒1個、現金1千元，以及卷
    附法務部調查局96年1月29日調科壹字第09623008070號鑑驗
    書 1份可資佐證，足供擔保被告自白與事實相符，是以本件
    事證明確，被告犯行堪予認定，應法論科。
二、核被告所為，係犯毒品危害防制條例第4條第1項之販賣第 1
    級毒品罪。其與另案被告蕭光哲間就上開犯行，有犯意聯絡
    及行為分擔，應論以共同正犯。至公訴意旨雖以被告上開犯
    行係涉犯毒品危害防制條例第4條第 1項之運輸第1級毒品罪
    ，惟按毒品危害防制條例所稱之「運輸」，係指單純運輸並
    無他項目的者而言，若以販賣目的而從事於搬運之行為，仍
    成立販賣毒品之罪，最高法院24年上字第1673號判例及92年
    度台上字第1184號判決可資參照。查本件被告明知另案被告
    蕭光哲所交付之毒品海洛因，準備販賣予他人，仍代為運送
    交付予另案被告盧麗枝，並收取販賣毒品所得之現金 1千元
    ，已然參與另案被告蕭光哲販賣毒品之構成要件行為，應成
    立共同販賣毒品罪，則其以販賣目的所從事運送毒品行為，
    自為販賣毒品行為所吸收，不另論罪，此部分僅成立販賣毒
    品罪，是上開公訴意旨容有未洽，爰變更起訴法條如上，併
    此敘明。另按犯罪之情狀可憫恕，認科以最低度刑仍嫌過重
    者，得酌量減輕其刑，刑法第59條定有明文。查被告販賣第
    1 級毒品罪之法定刑為最輕本刑無期徒刑以上之罪，然其共
    同販賣之次數僅止於 1次，於本件所販賣毒品海洛因之數量
    亦甚微少，僅達0.12公克，且係受託將所販賣之毒品交付予
    盧麗枝，其本身並非基於販賣毒品之主導地位，況依卷內事
    證亦無從證明被告本身有任何獲利之可言，同時被告犯後復
    已坦承犯行，深具悔意，本院認對被告處以前開販賣第 1級
    毒品罪之法定最低刑度猶嫌過重，依一般國民之法律情感及
    生活經驗，認其犯罪情狀堪可憫恕，爰依前開之規定，酌予
    減輕其刑。至辯護人雖主張：被告於95年12月23日為警當場
    查獲後，已據實供承其運送販賣之毒品海洛因係蕭光哲所交
    付，而警方亦偵破獲蕭光哲販賣第 1級毒品之事實，應依毒
    品危害防制條例第17條規定減輕其刑云云，惟查：被告雖於
    95年12月23日18時55分許開始進行之第 2次警詢筆錄中供出
    其毒品之來源係蕭光哲，且警方並據以將蕭光哲函送臺灣花
    蓮地方法院檢察署偵辦，惟警方於被告上開警詢筆錄中提及
    毒品來源係蕭光哲之前，已先由另案被告盧麗枝警詢筆錄得
    知扣案之毒品係其向蕭光哲所購買，反觀被告於95年12月23
    日10時15分許開始進行之第 1次警詢筆錄中，仍一再否認案
    發時有將含有毒品海洛因之大衛杜夫香菸盒 1個交付予盧麗
    枝之行為等節，分別有被告及另案被告盧麗枝警詢筆錄共 3
    份附卷可資為憑，由此可知，警方並非係因被告供出毒品來
    源，始破獲另案被告蕭光哲，自無適用上開規定減輕其刑之
    餘地，附此敘明。
三、爰審酌被告前有毒品之前科紀錄，素行不佳，且先前已因施
    用毒品案件，先後歷經送觀察、勒戒之戒毒療程，當知毒品
    對於施用者身心所造成之危害，僅因其友人蕭光哲之委託，
    即運送所販賣之毒品予盧麗枝，並代為收取金錢，其動機及
    目的均屬不良，復參諸其販賣毒品之次數、數量及手段等一
    切情狀，量處如主文所示之刑，以資儆懲。至扣案之第 1級
    毒品海洛因淨重0.12公克，係屬查獲之毒品，依毒品危害防
    制條例第18條第 1項前段，不問屬於犯人與否，沒收銷燬之
    ；扣案之大衛杜夫香菸盒 1個，係共犯蕭光哲所有供販賣毒
    品海洛因所用之物，應依刑法第38條第1項第2款規定宣告沒
    收；扣案之現金1千元，則係被告共同販賣第1級毒品所得之
    財物，應依毒品危害防制條例第19條第 1項規定，併予宣告
    沒收。
據上論斷，應依刑事訴訟法第299條第 1項前段、第300條，毒品
危害防制條例第4條第1項、第18條第1項前段、第19條第1項，刑
法第11條前段、第28條、第38條第1項第2款、第59條、第65條第
2項，判決如主文。
本案經檢察官甲○○到庭執行職務。
中　　華　　民　　國　　96　　年　　5 　　月　　30　　日
                     　 臺灣花蓮地方法院刑事第三庭
                            審判長法官  鄭  培  麗
                                  法官  鄭  光  婷
                                  法官  楊  仲  農
上列正本證明與原本無異。
如對本判決不服，應於送達後10日內，向本院提出上訴狀。（應
抄附繕本）
                                 書記官
中　　華　　民　　國　　96　　年　　6 　　月　　1 　　日
附錄本判決論罪之法律條文：
毒品危害防制條例第4條第1項、第2項：
製造、運輸、販賣第一級毒品者，處死刑或無期徒刑；處無期徒
刑者，得併科新臺幣1千萬元以下罰金。
製造、運輸、販賣第二級毒品者，處無期徒刑或7年以上有期徒
刑，得併科新臺幣7百萬元以下罰金。
毒品危害防制條例第18條第1項：
查獲之第一、二級毒品及專供製造或施用第一、二級毒品之器具
，不問屬於犯人與否，均沒收銷燬之；查獲之第三、四級毒品及
製造或施用毒品之器具，無正當理由而擅自持有者，均沒入銷燬
之。但合於醫藥、研究或訓練之用者，得不予銷燬。
毒品危害防制條例第19條第1項：
犯第4條至第9條、第12條、第13條或第14條第1項、第2項之罪者
，其供犯罪所用或因犯罪所得之財物，均沒收之，如全部或一部
不能沒收時，追徵其價額或以其財產抵償之。
